臺灣高等法院高雄分院刑事判決　　　 96年度交上易字第122號
上　訴　人　臺灣高雄地方法院檢察署檢察官
上　訴　人
即　被　告　乙○○
上列上訴人因被告過失傷害案件，不服臺灣高雄地方法院96年度
交易字第638 號中華民國96年10月31日第一審判決（起訴案號：
臺灣高雄地方法院檢察署96年度偵字第3541號），提起上訴，本
院判決如下：
     主  文
上訴駁回。
     事  實
一、乙○○於民國（以下同）95年3 月3 日晚上7 時30分許，駕
    駛車牌號碼F5-7770 號自用小客車，沿高雄市三民區○○○
    路由西往東方向行駛，途經鼎山街口欲左轉彎進入鼎山街時
    ，本應注意汽車行駛至交岔路口，轉彎車應讓直行車先行，
    而依當時天候晴，夜間有照明，路面乾燥、無缺陷、無障礙
    物，視距良好，並無不能注意情事，竟疏未注意讓直行車輛
    先行而貿然左轉，適有少年張維恩無照騎乘車牌號碼ZGS-32
    2 號輕型機車搭載甲○○直行於對向車道，亦疏未注意車前
    狀況，遂因閃避不及而與乙○○所駕駛之上開自用小客車發
    生碰撞，使張維恩、甲○○當場人車倒地，甲○○因此受有
    左脛骨開放性骨折、左膝、左手撕裂傷及門齒斷裂等傷害，
    經警據報到達現場處理後，而查知上情。
二、案經甲○○訴由臺灣高雄地方法院檢察署檢察官偵查起訴。
    理  由
一、上揭駕車肇事之事實，業據被告乙○○於原審及本院審理中
    坦承不諱（見原審卷第34、48頁、本院96年12月24日審判筆
    錄），核與告訴人甲○○於偵查中指訴情節相符，並經證人
    張維恩於偵查中陳述屬實（見偵查卷第10頁參照），甲○○
    、張維恩於偵查中之陳述, 並無顯不可信之情形，依刑事訴
    訟法第159 條之1 第2 項規定有證據能力，自得採為證據，
    並有道路交通事故現場圖1 紙（見偵查卷第32頁參照）、道
    路交通事故調查報告表(一)(二)各1 紙（見偵查卷第33 、34 頁
    參照）、交通事故談話紀錄表2 紙（偵查卷第35、36 頁 參
    照）及道路交通事故現場照片6 幀（偵查卷第37、38頁參照
    ）附卷可稽。又告訴人甲○○確因本件車禍受有左脛骨開放
    性骨折、左膝、左手撕裂傷及門齒斷裂等傷害之事實，並有
    重仁骨科醫院診斷證明書及聖功醫院診斷證明書各1 紙附卷
    可據（他字卷第6 、7 頁參照）。按汽車行駛至交岔路口，
    轉彎車應讓直行車先行，道路交通安全規則第102 條第7 款
    定有明文；查本件被告乙○○考領有駕駛執照，有道路交通
    事故調查報告表(二)1 紙在卷可憑（偵查卷第34頁參照），理
    應熟知上揭交通規定，且依當時情況，天候晴，夜間有照明
    ，路面乾燥、無缺陷、無障礙物，視距良好，有前揭道路交
    通事故調查報告表(一)1 紙在卷可稽（偵查卷第33頁參照），
    足見被告乙○○並無不能注意之情事，而疏未注意讓直行車
    輛先行而貿然左轉，致其所駕駛之自小客車與告訴人甲○○
    所搭乘之機車因而發生碰撞，使告訴人當場倒地後受有左脛
    骨開放性骨折、左膝、左手撕裂傷及門齒斷裂等傷害，則被
    告乙○○就本件車禍之發生具有過失，甚為明確，高雄市政
    府交通局行車事故鑑定委員會亦認定被告乙○○轉彎車未讓
    直行車先行為本件肇事原因，張維恩未注意車前狀況、無照
    駕駛則為肇事次因，有該會95年10月3 日高市車鑑字第0950
    003271號鑑定意見書1 份附卷可資佐証（偵查卷第26至28頁
    參照）。再告訴人既因本件車禍而受有左脛骨開放性骨折、
    左膝、左手撕裂傷及門齒斷裂等傷害，與被告乙○○之前開
    過失行為間，顯然有相當因果關係。是被告乙○○前開自白
    核與事實相符，事證明確，其犯行已堪以認定。
二、核被告乙○○所為，係犯刑法第284 條第1 項前段之過失傷
    害罪。
三、原審適用刑法第284 條第1 項前段、第41條第1 項前段，刑
    法施行法第1條 之1 ，中華民國96年罪犯減刑條例第2 條第
    1 項第3 款、第7 條規定，並審酌被告乙○○駕駛自用小客
    車，本應謹慎注意遵守交通規則，以維其他參與道路交通者
    之安全，其疏未注意汽車行駛至交岔路口，轉彎車應讓直行
    車先行，致貿然左轉時與告訴人甲○○所搭乘之機車發生碰
    撞，使告訴人受有左脛骨開放性骨折、左膝、左手撕裂傷及
    門齒斷裂等傷害，迄今尚未與告訴人達成和解，賠償告訴人
    所受損害，其犯後已坦承犯行，尚有悔意，且其未曾受有期
    徒刑以上刑之宣告，有台灣高等法院被告前案紀錄表1 份在
    卷可憑等一切情狀，量處有期徒刑3 月，又以被告乙○○之
    犯罪時間為95年3 月3 日，其犯罪之時點在96年4 月24日之
    前，所犯罪刑合於減刑條件，依中華民國96年罪犯減刑條例
    第2 條第1 項第3 款、第4 條、第7 條之規定，減其宣告刑
    二分之一為有期徒刑1 月又15日，並諭知如易科罰金以新臺
    幣1 千元折算1 日。經核原判決認事用法並無不合，量刑亦
    屬適當，檢察官循告訴人甲○○聲請上訴指摘原判決量刑過
    輕，被告乙○○上訴指摘原判決量刑過重，均為無理由，均
    應予駁回。
據上論斷，應依刑事訴訟法第368條，判決如主文。
本案經檢察官許月雲到庭執行職務。
中　　華　　民　　國　　96　　年　　12　　月　　31　　日
                　　　刑事第六庭  審判長法  官  王憲義
                             　　    　 法  官  邱永貴
                             　    　　 法  官  張盛喜
以上正本證明與原本無異。
不得上訴。
中　　華　　民　　國　　96　　年　　12　　月　　31　　日
                         　　　         書記官  林明威
附錄本判決論罪科刑法條：
中華民國刑法第284條第1項
因過失傷害人者，處6 月以下有期徒刑、拘役或5 百元以下罰金
，致重傷者，處1 年以下有期徒刑、拘役或5 百元以下罰金。
